臺灣新竹地方法院刑事判決
111年度易字第336號
公訴檢察官  臺灣新竹地方檢察署檢察官
被      告  梁宸瑋


上列被告因毀損等案件，經檢察官提起公訴（111年度偵字第306
0號），因被告於準備程序進行中，就被訴事實為有罪之陳述，
經本院告知簡式審判程序意旨，並聽取當事人之意見後，裁定由
受命法官獨任依簡式審判程序審理，判決如下：
    主    文
梁宸瑋犯毀損罪，處有期徒刑肆月，如易科罰金，以新臺幣壹仟
元折算壹日。又犯恐嚇危害安全罪，處有期徒刑參月，如易科罰
金，以新臺幣壹仟元折算壹日。應執行有期徒刑陸月，如易科罰
金，以新臺幣壹仟元折算壹日。
    事實及理由
一、本案犯罪事實及證據，均引用附件檢察官起訴書之記載。另
    補充證據被告梁宸瑋於本院訊問時之自白。
二、論罪科刑：
　㈠核被告所為，係犯刑法第354條之毀損罪、同法第305條之恐
    嚇危害安全罪。
　㈡被告所犯上開2罪，犯意各別，行為互殊，應予分論併罰。
　㈢爰以行為人之責任為基礎，審酌被告與鍾光晏素不相識，並
    無仇恨，被告卻僅因與前妻爭執即恣意遷怒不相關之他人，
    不僅使鍾光晏無辜被害，對社會治安亦造成危害，且觀之被
    告前案素行，包括傷害、強制、傷害致重傷、恐嚇取財、毀
    損、妨害自由等等，多為暴力犯罪之紀錄，有臺灣高等法院
    被告前案紀錄表在卷可參，被告素行不良，經刑之執行後猶
    未能改過，再犯本案之罪，所為實無足取，本當從重量刑。
    惟念及被告坦承犯行，兼衡被告生活狀況、智識程度等一切
    情狀，分別量處如主文所示之刑及定應執行刑如主文所示，
    並均諭知易科罰金之折算標準。
　　希冀被告此次執行，能修身養性，減少身帶暴力之氣，遇事
    能先冷靜思考如何解決，勿再恣意觸犯法律，重新開始正常
    生活，遠離複雜的生活環境，否則刑責加身，受害的也是自
    己，不要再浪費人生進出監所，也才能與兩個小孩保持、修
    補親情。
據上論斷，應依刑事訴訟法第273條之1第1項、第299條第1項前
段、第310條之2、第454條第2項，判決如主文。
本案經檢察官翁貫育提起公訴，檢察官黃翊雯到庭執行職務。
中　　華　　民　　國　　111 　年　　6 　　月　　1 　　日
                    刑事第四庭  法　官　楊祐庭
以上正本證明與原本無異。
如不服本判決應於收受本判決後20日內向本院提出上訴書狀，上
訴書狀應敘述具體理由。上訴書狀未敘述上訴理由者，應於上訴
期間屆滿後20日內補提理由書狀於本院(均須按他造當事人之人
數附繕本 )「切勿逕送上級法院」。 
中　　華　　民　　國　　111 　年　　6 　　月　　1 　　日
                                書記官  陳紀語
附錄本案論罪科刑法條：
刑法第305條：
以加害生命、身體、自由、名譽、財產之事恐嚇他人，致生危害
於安全者，處二年以下有期徒刑、拘役或九千元以下罰金。
刑法第354條：
毀棄、損壞前二條以外之他人之物或致令不堪用，足以生損害於
公眾或他人者，處二年以下有期徒刑、拘役或一萬五千元以下罰
金。
附件：
臺灣新竹地方檢察署檢察官起訴書
                                     111年度偵字第3060號
　　被　　　告　梁宸瑋　
上列被告因毀損等案件，業經偵查終結，認應提起公訴，茲將犯
罪事實及證據並所犯法條分敘如下：
　　　　犯罪事實
一、梁宸瑋於民國110年8月1日晚間8時30分許，在新竹市光復路
    1段30巷河堤旁，與其妻子發生爭吵而情緒激動，見鍾光晏
    駕駛車牌號碼0000-00號自用小客車行經該處，竟基於毀損
    之犯意，持球棒敲砸該車，致令該車後門板金及後保險桿凹
    陷毀損而不堪使用，足生損害於鍾光晏。又梁宸瑋因不滿鍾
    光晏報警處理，於嗣後警方到場處理時，尚基於恐嚇之犯意
    ，對鍾光晏恫稱會再敲砸鍾光晏車輛等語，足以致鍾光晏心
    生畏懼，致生危害於其財產安全。
二、案經鍾光晏訴由新竹市警察局第二分局報告偵辦。
　　　　證據並所犯法條
一、證據清單及待證事實：
編號 證　據　清　單 待　證　事　實 1 被告梁宸瑋於偵訊中之供述 被告供稱：當時伊情緒起來就叫對方對伊，伊有拿球棒丟對方車輛，伊是說要怎麼樣都可以，伊敢做敢當等語。 2 證人即告訴人鍾光晏於警詢及偵訊中之指述 佐證上開犯罪事實。 3 告訴人鍾光晏提供之行車紀錄器影片及翻拍照片 佐證上開犯罪事實。 4 車牌號碼0000-00號自用小客車遭毀損照片及估價單 佐證上開犯罪事實。 5 員警111年3月29日偵查報告及現場處理蒐證影片 佐證上開犯罪事實。 
二、核被告所為，係係刑法第354條毀損、第305條恐嚇危害安全
    罪嫌。被告所犯上開毀損及恐嚇罪嫌，犯意各別，行為互殊
    ，請予分論併罰。
三、依刑事訴訟法第251條第1項提起公訴。
　　此　致
臺灣新竹地方法院
中　　華　　民　　國　　111 　年　　 3　　月　　30　　日
　　　　　　　　　　　　　　　檢　察　官　翁貫育
本件證明與原本無異　　　　　　
中　　華　　民　　國　　111 　年　   4 　 月　 　1　　日
                              書  記  官  陳桂香